# YOHANN GUSSO

# IT SUPPORT TECHNICIAN | STUDENT SOFTWARE DEVELOPER





yohann.gusso@hotmail.com

Jardim das Américas, Curitiba - PR

yohanngusso.github.io/

Com experiência em projetos utilizando diversas linguagens e tecnologias, meu foco tem sido no desenvolvimento Back-end. No entanto, estou atualmente estudando o básico de Front-end para aprimorar minhas habilidades. Além disso, trabalho na área de assistência técnica, o que me deu uma compreensão ampla das necessidades dos usuários e soluções práticas para problemas técnicos.

### SKILLS

- Python
- Java
- HTML/CSS
- OS Linux
- Versionamento com GitHub
- Excel
- Kanban (Metodologia Ágil )
- Inglês
- Trabalho em Equipe
- Proativo
- Flexível
- Adaptável

## EXPERIÊNCIAS

### **AUTÔNOMO - ASSISTÊNCIA TÉCNICA**

Assistência YG - Maio 2021 - Presente

- Serviços de manutenção e reparo de computadores
- Suporte na escolha e aquisição de componentes
- Configuração de redes e impressoras

#### ESTAGIÁRIO DE TESTES E PROCESSOS INDUSTRIAIS

PUMATRONIX - Agosto 2021 - Março 2022

- Automatização de testes de produtos utilizando Python.
- Análise da documentação e produtos registrados no SAP para realização das Instruções de Trabalho.
- Realização de manutenção preventiva e corretiva em Jigas de Testes, calibração e criação de testes para produtos da Pumatronix

# FORMAÇÃO

### GRADUAÇÃO EM ENGENHARIA DA COMPUTAÇÃO

UTFPR - Universidade Tecnológica Federal do Paraná (Curitiba, Brasil)

08/2022 - Presente

### GRADUAÇÃO TRANCADA EM ENGENHARIA DA COMPUTAÇÃO

PUCPR - Pontifícia Universidade Católica do Paraná (Curitiba, Brasil)

2018 - 06/2022

## **PROJETOS**

### RECONHECIMENTO POR IMAGEM DO USO DE EPI

Desenvolvimento de software em colaboração com a empresa GoEPIK para permitir o acesso a áreas restritas por meio de reconhecimento facial utilizando um Capacete de Segurança EPI. As tecnologias utilizadas incluem Unity para a interface gráfica e C# para a implementação. Integrado ao Google Cloud Platform para Machine Learning.